# 新租赁准则下，租赁负债含税吗？

提问人：一云 时间：2021-07-22 19:33:06
陈老师： 新租赁准则下，租赁负债应该是不含税的吧？

回答人：chenyiwei
租赁负债的计量基础是各期的不含税租金，和以前原准则下融资租赁相关长期应付款的计量基础一致。